# 求助前期差错问题

提问人：坏话摩羯 时间：2020-07-03 19:33:06
请教陈版，母公司 2018 年在境外设立子公司，负责境外业务的承接，但相关销售合同是境外客户与母公司直接签订，故境外子公司账面均为费用。 2020 年 5 月，母公司与境外子公司签订合同，对境外子公司 2018 年开始各期的费用，按照一定的比例加成进行结算，由母公司向子公司支付服务费，并在 2020 年当期取得境外子公司开具的形式发票，母公司实际支付了上述费用。请问，母公司支付的费用全部计入 2020 年当期，还是要作为前期差错更正处理?
从合同签订时间看，相关的事项是在 2020 年才出现的，在 2018 年底并没有约定服务费，是否可以计入 2020 年当期？
由于是母子公司在合并角度不产生影响，但对于母公司而言对各期的影响较大。谢谢！

回答人：chenyiwei
如你所述“从合同签订时间看，相关的事项是在 2020 年才出现的，在 2018 年底并没有约定服务费”，这部分费用可以计入母公司的 2020 年当期。这不是前期差错。